Inventaris van het archief van de Directie Toezicht van het Ministerie van Sociale Zaken en Werkgelegenheid (1992) 1994 - 2001 (2003)
Nationaal Archief, Den Haag
- Taakuitvoering, B
  - Europees Sociaal Fonds (ESF), B.5
    - Stukken betreffende het informeren van de Tweede Kamer., 1992 - 2001; 434-451
      - Vaste Commissie voor Sociale Zaken en Werkgelegenheid.1999 - 2001, 445-448
        - Inzake de onregelmatigheden met ESF-gelden en het voorbereiden van een rapportage aan de Tweede Kamer inzake het ESF,1999 - 2000, 445; pak
        - Inzake de onregelmatigheden met ESF-gelden,2000, 446; omslag
        - Inzake de stand van zaken met betrekking tot de ESF-programmaperiode 1994 - 1999,2001, 447; omslag
        - Inzake het onderzoek van H.E. Koning naar het verloop van de uitvoering en afwikkeling van de ESF-gelden voor de periode 1994 - 1999,2001, 448; omslag
      - Inzake de Eerste en Tweede Monitoring en Interim Evaluatie van ESF Doelstelling 3,2001, 449; pak
      - Inzake de rol van de Inspectie Werk en Inkomen (IWI) bij toezicht op de besteding van ESF-gelden,2001, 450; omslag
      - Inzake diverse aangelegenheden met betrekking tot de ESF-gelden,2001, 451; omslag
    - Stukken betreffende het houden van toezicht op de besteding van ESF-subsidies, het bestrijden van fraude met ESF-subsidies bij het project Futuro Laboral en het voorkomen van liquiditeitsproblemen bij de Arbeidsvoorzieningsorganisatie door tijdig de controle over de besteding van ESF-gelden in 1997 af te ronden zodat de Europese Commissie de subsidies niet stopzet., 1994, 1999 - 2000; 452; pak
      Zie ook inventarisnummers 493, 469, 470.
    - Stukken betreffende het informeren van de minister en coördineren van het beleid inzake de onregelmatigheden omtrent het ESF., 1994 - 2000; 453-457
      - Algemeen.1994 - 2000, 453-456
        - 1994 - 1998, 453; omslag
        - 1999, 454; pak
        - 2000 jan. - feb., 455; pak
        - 2000 mrt. - okt., 456; pak
      - Betreffende de artikel 24-procedure,1999 - 2000, 457; pak
    - Stukken betreffende het corresponderen met de Europese Commissie (EC) en het opstellen van nota's inzake de artikel 24 procedure die de EC tegen Nederland had gestart vanwege vermoedens van fraude bij de besteding van ESF-subsidies., 1994 - 2001; 458-460
      - 1994 - 1995, 458; omslag
      - 1999 - 2000, 459; pak
      - 1999 - 2001, 460; pak
    - Stukken betreffende het meewerken aan een fenomeenonderzoek van de politie Rotterdam Rijnmond naar de besteding van ESF-gelden., 1995; 461; omslag
    - Stukken betreffende het geven van een standpunt inzake diverse controlebezoeken ten aanzien van het ESF, het informeren van de secretaris-generaal inzake de Subsidieregeling Communautaire Initiatieven in het kader van de projectgroep ESF en het verlenen van medewerking aan een fenomeenonderzoek van de Regionale Recherche Dienst Rotterdam-Rijnmond naar de besteding van middelen van het ESF in Nederland en het vaststellen van de opdracht van een onderzoek door BDO CampsObers naar de door de Arbeidsvoorzieningsorganisatie voorgestelde structurele verbeteringen in de controle en het toezicht op de budgettering en besteding van ESF-gelden., 1995 - 1997; 462; pak
    - Stukken betreffende het voeren van overleg met verschillende instanties betreffende de besteding van ESF-subsidies., 1995 - 2001; 463-466
      - Met de Europese Rekenmaker inzake de betrouwbaarheidsverklaring 1999 in het kader van de controle van de einddeclaratie ESF 1997,1995 - 2000, 463; omslag
      - Met het Centraal Bestuur voor de Arbeidsvoorziening inzake ESF-aangelegenheden,1997 - 2000, 464; pak
      - Met de Algemene Rekenkamer inzake een onderzoek naar de besteding van ESF-subsidies door de Arbeidsvoorzieningsorganisatie,1999 - 2000, 465; omslag
      - Binnen het departement inzake de bestrijding van fraude bij de besteding van ESF-gelden en het overdragen van de taken met betrekking tot fraudebestrijding aan het Agentschap SZW en de Directie Arbeidsmarkt,2000 - 2001, 466; omslag
    - Stukken betreffende het begeleiden van de totstandkoming van een plan van aanpak voor de controle van en het toezicht op de uitvoering van het ESF door het Centraal Bestuur voor de Arbeidsvoorziening en het uitvoeren van een onderzoek naar implementatie ervan., 1996 - 1999; 467-468
      - Deel 1,1996 - 1997, 467; omslag
      - Deel 2,1996 - 1999, 468; pak
    - Stukken betreffende het onderzoeken van fraude bij de besteding van ESF-gelden bij het project Futuro Laboral., 1996 - 2000; 469-470
      Zie ook inventarisnummers 452, 493.
      - Deel 1,1996 - 2000, 469; pak
      - Deel 2,1998 - 2000, 470; pak
    - Stukken betreffende het op verzoek van het Audit Committee ESF opstellen van een nota inzake de uitvoering van de ESF-subsidies vanaf 2000., 1996 - 2000; 471; omslag
    - Stukken betreffende het vaststellen van de opdracht en het tot stand komen van een onderzoek door BDO CampsObers inzake de uitvoering van een plan van aanpak omtrent de controle en het toezicht op het ESF door de Arbeidsvoorzieningsorganisatie., 1997 - 1998; 472; pak
    - Stukken betreffende het opstellen van een reactie op het rapport van het Project Melding Onregelmatigheden van het Ministerie van Financiën waarin ondermeer aandacht wordt besteed aan de meldingsprocedure van onregelmatigheden en de naar aanleiding daarvan getroffen maatregelen en sancties bij structuurfondsgelden., 1997 - 1999; 473; pak
    - Stukken betreffende het geven van commentaar op rapporten van de Algemene Rekenkamer., 1997 - 2000; 474-475
      - Bestrijding van Werkloosheid met Europese Gelden,1997 - 1998, 474; pak
      - Controle en Toezicht op ESF-Subsidies,1999 - 2000, 475; pak
    - Stukken betreffende het opstellen van rapportages toezicht ten behoeve van de ministerstaf inzake de onregelmatigheden omtrent de ESF-gelden., 1997 - 2000; 476; omslag
    - Stukken betreffende het behandelen van diverse aangelegenheden inzake het ESF., 1998 - 2000; 477-478
      - Deel 1,1998 - 1999, 477; pak
      - Deel 2,1998 - 2000, 478; pak
    - Stukken betreffende het informeren van de minister inzake de vorderingen met het oplossen van de problematiek bij de besteding van gelden uit het ESF., 1999; 479; omslag
    - Stukken betreffende het opstellen van een aide memoire aan de minister-president met een gecorrigeerd stenogram en aantekeningen van antwoorden op vragen gesteld tijdens het vragenuur in de Tweede Kamer op 1 juni 1999 over de onregelmatigheden bij de besteding van ESF-gelden., 480-481
      - Deel 1,1999, 480; pak
      - Deel 2,1999, 481; pak
    - Stukken betreffende het opstellen van een logboek inzake de gebeurtenissen omtrent de onregelmatigheden met betrekking tot het ESF., 1999; 482; omslag
    - Stukken betreffende het tot stand komen van een rapport voor de Europese Commissie inzake de besteding van gelden uit het Europees Sociaal Fonds (ESF) door de Arbeidsvoorzieningsorganisatie., 1999; 483-484
      - Deel 1,1999, 483; omslag
      - Deel 2,1999, 484; pak
    - Stukken betreffende het informeren van de leden van de Werkgroep Toezicht en Controle ESF (WTCE) over de stand van zaken met betrekking tot de onderzoeken op het terrein van het ESF, het beantwoorden van kamervragen van het Tweede Kamerlid Verburg (CDA) over achterstallige ESF-betalingen, het tot stand komen van de planningslijst ESF nieuw met betrekking tot de entreetoets en verslagen van vergaderingen van de WTCE., 1999 - 2000; 485; omslag
    - Stukken betreffende het informeren van de minister inzake de controles van de Europese Commissie en Europese Rekenkamer met betrekking tot ESF-projecten., 1999 - 2000; 486; omslag
    - Stukken betreffende het opstellen van een concept voor het Toezichtsplan ESF en een concept Jaarplan 2000 en het opstellen van een tijdbalk voor de afronding van het nieuwbouwplan uitvoering ESF., 1999 - 2000; 487; omslag
    - Stukken betreffende het vaststellen van het beleid ten aanzien van de melding van onregelmatigheden met betrekking tot het ESF en het uitvoeren van een review op de werkzaamheden van de Arbeidsvoorzieningsorganisatie in het kader van de controle op ESF-gelden over het budgetjaar 1997., 1999 - 2000; 488; omslag
    - Stukken betreffende het informeren van de Europese Commissie inzake de uitvoering van het ESF en de voortgang rond het onderzoek naar de onregelmatigheden met ESF-gelden., 1999 - 2001; 489-492
      - Deel 1,1999, 489; pak
      - Deel 2,1999, 490; pak
      - Deel 3,1999 - 2000, 491; pak
      - Deel 4,2000 - 2001, 492; omslag
    - Stukken betreffende het tot stand komen van de bevindingen van een onderzoek naar het project Futuro Laboral, het voorbereiden van een algemeen overleg met de Tweede Kamer inzake de onregelmatigheden met ESF-gelden en het verstrekken van informatie aan de Tweede Kamer en de Vaste Commissie voor Sociale Zaken en Werkgelegenheid van de Tweede Kamer inzake het ESF-dossier 1994 - 1999., 1999 - 2001; 493; omslag
      Zie ook inventarisnummers 452, 469, 470.
    - Stukken betreffende het tot stand komen van het ESF-Beleidskader 2000., 494; omslag
    - Stukken betreffende het tot stand komen van het Toezichtsplan Europees Sociaal Fonds en het Jaarplan 2000 Toezicht op ESF., 495; omslag
    - Stukken betreffende het voorbereiden van deelname aan een briefing door de Algemene Rekenkamer over het rapport Controle en Toezicht op ESF Subsidies van de Algemene Rekenkamer., 2000; 496; omslag
    - Stukken betreffende het voorbereiden van een directeurenoverleg met de Directie Arbeidsmarkt en de Directie Wetgeving, Bestuurlijke en Juridische Aangelegenheden inzake het ESF., 2000; 497; omslag
    - Vergaderverslagen van de Werkgroep Toezicht en Controle ESF., 2000; 498; pak
    - Stukken betreffende het deelnemen aan de Joint Working Group ESF., 2000 - 2001; 499-500
      - 2000 - 2001, 499; omslag
      - 2001, 500; omslag
    - Stukken betreffende het informeren van de minister-president inzake het eindrapport van de Commissie Koning over de onregelmatigheden met ESF-gelden., 2000 - 2001; 501; omslag
    - Stukken betreffende het tot stand komen en aanbieden aan de Tweede Kamer van het Rapport Onderzoek Subsidies Europees Sociaal Fonds, Programmaperiode 1994-1999 van mr. H.E. Koning., 2000 - 2001; 502; pak
    - Stukken betreffende het tot stand komen van een reviewonderzoek naar de aansluiting van ESF-gelden door KPMG., 2000 - 2001; 503; omslag
    - Stukken betreffende het vaststellen van opdrachten tot onderzoeken inzake het ESF., 2000 - 2001; 504; pak
    - Stukken betreffende het vergaderen met de Werkgroep Toezicht en Controle ESF inzake de besteding van ESF-subsidies alsmede het informeren van de Directeur-Generaal voor Werkgelegenheid en Sociale Zaken van de Europese Commissie inzake de voortgang van de onderzoeken naar de besteding van ESF-subsidies., 2000 - 2001; 505; omslag
    - Stukken betreffende het voeren van overleg met de Arbeidsvoorzieningsorganisatie en ESF Nederland inzake het ESF en het voorbereiden van een algemeen overleg met de Vaste Commissie voor Sociale Zaken en Werkgelegenheid van de Tweede Kamer inzake het ESF., 2000 - 2001; 506; omslag
    - Stukken betreffende het voeren van overleg met ESF Nederland, de Directie Accountantsdienst en de Directie Arbeidsinspectie over de te volgen procedure voor het doen van aangifte van strafbare feiten bij de besteding van ESF-gelden., 2000 - 2001; 507; omslag
    - Stukken betreffende het beantwoorden van kamervragen., 2001; 508-511
      - Van de Tweede Kamerleden Verburg (CDA) en De Wit (SP) inzake het toezicht op de verantwoording van de besteding van ESF-gelden door de Arbeidsvoorzieningsorganisatie,2001, 508; omslag
      - Van de Vaste Commissie voor Sociale Zaken en Werkgelegenheid inzake een rapport van KPMG Assurance betreffende een validatieonderzoek naar de opzet, uitvoering en uitkomsten van een intern onderzoek van Arbeidsvoorzieningsorganisatie naar de onregelmatigheden rond de ESF-gelden, alsmede vragen omtrent een strategy-paper (strategie nota) van de Joint Working Group ESF,2001, 509; omslag
      - Van de Vaste Commissie voor Sociale Zaken en Werkgelegenheid inzake het Rapport Onderzoek Subsidies Sociaal Fonds, Programmaperiode 1994-1999 van mr. H.E. Koning, alsmede kamervragen inzake de kabinetsreactie op dit rapport,2001, 510; omslag
      - Van diverse Tweede Kamerleden inzake ESF,2001, 511; pak
    - Stukken betreffende het bespreken van een controle door de Europese Commissie van de besteding van technische bijstand, een bijdrage in de exploitatiekosten van het ESF en het vragen om opheldering van de Arbeidsvoorzieningsorganisatie voor het feit dat de gevraagde gegevens voor die controle niet tijdig konden worden verstrekt., 2001; 512; pak
    - Stukken betreffende het opstellen van een chronologisch overzicht van de ESF-problematiek., 2001; 513; omslag
    - Stukken betreffende het opstellen van een commentaar ten behoeve van de minister inzake een conceptartikel van prof. dr. J.A.E. Vervaele, hoogleraar aan de juridische faculteit van universiteit Utrecht, betreffende de fraude met Europese sociale subsidies in Nederland., 2001; 514; omslag
    - Stukken betreffende het tot stand komen van een overzichtsdossier inzake de problematiek rondom de besteding van ESF-gelden door de Arbeidsvoorzieningsorganisatie., 2001; 515-516
      - Deel 1,2001, 515; pak
      - Deel 2,2001, 516; pak
    - Stukken betreffende het vaststellen van de betrokkenheid van het Ministerie van Sociale Zaken en Werkgelegenheid bij de ESF-projecten van het Ministerie van Onderwijs, Cultuur en Wetenschappen., 2001; 517; omslag
    - Stukken betreffende het voeren van overleg met de Europese Commissie inzake het ESF binnen het kader van de Joint Working Group ESF en het informeren van de Vaste Commissie voor Sociale Zaken en Werkgelegenheid van de Tweede Kamer inzake deze overlegvoering, met kamervragen., 2001; 518; omslag
    - Stukken betreffende het voorbereiden van de behandeling in de Tweede Kamer van het Rapport Koning inzake de besteding van ESF-gelden., 2001; 519; omslag
    - Stukken betreffende het voorbereiden van een debat met de Tweede Kamer inzake het Rapport Onderzoek Subsidies Sociaal Fonds, Programmaperiode 1994-1999 van mr. H.E. Koning, alsmede het informeren van de Tweede Kamer inzake de gedane toezeggingen tijdens dit debat., 2001; 520; omslag
    - Stukken betreffende het oprichten en begeleiden van de Taskforce ESF (TFE) voor het aanpakken van de problemen rond ESF., 1999 - 2000; 521-528
      - Oprichten van de Taskforce ESF (TFE), alsmede vergaderstukken van de TFE,1999, 521; pak
      - Samenstellen van een dossier door de Taskforce ESF in het kader van de voorbereiding van een algemeen overleg met de Vaste Commissie voor Sociale Zaken en Werkgelegenheid van de Tweede Kamer inzake het ESF op 28 oktober 1999,1999, 522; omslag
      - Begeleiden van de Taskforce ESF (TFE) en het informeren van de minister omtrent de ontwikkelingen met betrekking tot de onregelmatigheden rond het ESF door middel van updates.1999 - 2000, 523-526
        - Updates 1 - 8,1999, 523; pak
        - Updates 10 - 12,1999, 524; pak
        - Updates 13 - 14,1999, 525; omslag
        - Update 15,2000, 526; omslag
      - Toesturen van informatie aan de leden van de Taskforce ESF (TFE),1999 - 2000, 527; pak
      - Voorbereiden van een vergadering van de Taskforce ESF,2000, 528; omslag
  - Sociaal-Economische Raad (SER), B.6
    - Stukken betreffende het informeren van de minister inzake het toezicht op het Gemeenschappelijk Begeleidingsinstituut Ondernemingsraden (GBIO) en de relatie tussen de SER en het GBIO., 1997 - 1999; 529; omslag
    - Stukken betreffende het voorbereiden van een overleg met de Directie Arbeidsvoorwaarden inzake de taakafstemming, samenwerking en onderlinge communicatie ten aanzien van het toezicht op de SER en de Arbeidsvoorzieningsorganisatie., 1998; 530; omslag
    - Stukken betreffende het goedkeuren van verordeningen en besluiten welke zijn vastgesteld door de SER., 1998 - 1999; 531; omslag
    - Stukken betreffende het vaststellen van het beoordelingskader voor de toezichtinformatie die de SER op grond van de Wet op de Bedrijfsorganisatie en de Wet op de Ondernemingsraden verstrekt aan de minister en het toetsingskader voor de verantwoordingsinformatie van de SER., 1998 - 2000; 532; omslag
    - Vergaderstukken van bijeenkomsten met de SER., 1998 - 2001; 533-534
      - 1998, 533; omslag
      - 1999 - 2001, 534; omslag
    - Stukken betreffende het, in overeenstemming met de SER, vaststellen van de criteria inzake de beoordeling van voorstellen van bedrijfslichamen tot oprichting van of deelneming in andere rechtspersonen., 2001; 535; pak
      De SER houdt toezicht op bedrijfslichamen.
    - Stukken betreffende het informeren van de directeur Bestuurszaken van de SER inzake de opstelling van de notificatie met betrekking tot steunmaatregelen en de transparantierichtlijn in de zin van artikel 87 van het EG-verdrag., 2001; 536; omslag
  - Rijksconsulentschappen, B.7
    - Stukken betreffende de Afdeling Rijksconsulentschappen., 1994 - 2001; 537-541
      - 1994 - 1997, 537; omslag
      - 1998, 538; pak
      - 1999, 539; pak
      - 2000, 540; omslag
      - 2001, 541; pak
    - Stukken betreffende het aanbieden van Goed Voorbereid?, het eindrapport van een onderzoek van de rijksconsulenten naar de eerste ervaringen met de voorbereidingsfase van de Jeugdwerkgarantiewet., 1995 - 1997; 542; omslag
    - Stukken betreffende het opstellen van beleid inzake de reorganisatie van de rijksconsulentschappen als gevolg van een reorganisatie bij het ministerie waarbij een strikte scheiding tussen beleid en toezicht werd ingevoerd., 1995 - 1997; 543; pak
    - Stukken betreffende het aanbieden van de formeel vastgestelde werkinstructie voor het vaststellingsproces van de Regeling Financiële Tegemoetkomingen Aanpak Millenniumprobleem aan de rijksconsulenten., 2000 - 2001; 544; omslag
    - Stukken betreffende het informeren van de rijksconsulenten inzake het vaststellings- en maatregelenbeleid Algemene Bijstandswet uit het Handboek Uitvoering Toezicht., 2000 - 2001; 545; omslag
    - Stukken betreffende het leveren van commentaar op managementletters van de Accountantsdienst over het toezicht door de rijksconsulentschappen op de uitvoering van de Wet Sociale Werkvoorziening., 2000 - 2001; 546; omslag
    - Stukken betreffende het tot stand komen en aanbieden aan de rijksconsulenten van het rapport Brede Steun voor Smalle Beurzen 2: Actueel Onderzoek inzake een vervolgonderzoek naar categoriaal inkomensondersteunend beleid bij 64 gemeenten., 2000 - 2001; 547; omslag
    - Stukken betreffende het opstellen van een plan van aanpak ten behoeve van het uitvoeren van het onderzoek Meer Sancties in de Bijstand: Herhaling van het Actueel Onderzoek naar de Gemeentelijke Uitvoering van de Wet Boeten door de rijksconsulentschappen en het vaststellen van de opdracht voor het toezichtonderzoek Uitvoeringspraktijk Ontheffingenbeleid door de rijksconsulentschappen., 2001; 548; omslag